【裁判字號】    98,裁,1989
【裁判日期】    980813
【裁判案由】    地價稅
【裁判全文】
最  高  行  政  法  院  裁  定
                                      98年度裁字第1989號
聲  請  人  甲○○
            林順
            林本姜
            林李春
            林美麗
            林長
            陳寶子
            陳慈玉
上列聲請人因與相對人桃園縣政府地方稅務局間地價稅事件，對
於中華民國97年12月18日本院97年度裁字第5353號裁定，聲請再
審，本院裁定如下：
    主  文
再審之聲請駁回。
再審訴訟費用由聲請人負擔。
    理  由
一、按對於終審法院之裁定有所不服，除合於法定再審原因得聲
    請再審外，不容以其他之方法聲明不服，故不服終審法院之
    裁定而未以聲請再審之程序為之者，仍應視其為再審之聲請
    ，而依聲請再審程序調查裁判。本件聲請人提出再審之訴狀
    對於本院確定裁定聲明不服，依上說明，仍應視其為再審之
    聲請，而依聲請再審程序調查裁判，爰在此先行敘明之。
二、次按聲請人聲請再審，應依行政訴訟法第283條準用第277條
    第1項第4款之規定表明再審理由，此為必須具備之程式。所
    謂表明再審理由，必須指明確定裁定，有如何合於再審理由
    之具體情事，始為相當。倘僅泛言有何條款之再審事由，而
    無具體情事者，尚難謂已合法表明再審理由。如未表明再審
    理由，法院無庸命其補正。
三、本件聲請人是以本院97年度裁字第5353號裁定為再審對象，
    主張行政訴訟法第273條第1項第1款及第2款之再審事由，而
    為再審之聲請。但依下述理由，本件再審聲請，顯然未具體
    表明再審理由，依上開規定及說明，其聲請自非合法：
  (一)有關行政訴訟法第273條第1項第1款所定「適用法規顯有錯
    誤」之再審事由部分：
    1.作為本案再審對象之本院前開裁定，乃是以聲請人對臺北
      高等行政法院96年度簡字第823號判決之上訴，其論述之
      上訴理由內容，在規範評價上，不具有原則上之重要性，
      而認其上訴不合法予以駁回。因此聲請人主張該確定裁定
      有「適用法規顯有錯誤」之再審事由存在，首先即須具體
      說明，該案上訴客觀上具有原則重要性，但該確定裁定卻
      做出錯誤之判斷。
    2.可是本案聲請人提出之再審理由，卻沒有針對「為何其在
      上訴案中提出之法律論述內容，客觀言之，有其法律評價
      上之『原則重要性』（指特定法規範，在實證上常常被適
      用在具體個案中，且從法律體系之觀點言之，原審法院對
      該法規範規範意旨所持之見解，明顯與規範體系下應有之
      正確詮釋，有極大之鴻溝。最好還能提出前開所謂「正確
      詮釋」之佐證，例如在司法實務上具權威指標意義之先例
      ），而原確定裁定，卻視而不見」等情為具體、詳實之論
      述，僅是一再對臺北高等行政法院96年度簡字第823號判
      決之認事用法表示不服而已，自難謂有再審理由之具體指
      明。
  (二)有關行政訴訟法第273條第1項第2款所定「理由與主文顯有
    矛盾」部分，實則前開確定裁定之主文諭知（駁回聲請人之
    上訴），與其理由形成（該案上訴不具原則重要性），二者
    毫無矛盾可言。是難謂聲請人有具體表明再審構成要件所須
    具備之具體事實內容。
四、據上論結，本件聲請為不合法。依行政訴訟法第283條、第
    278條第1項、第104條、民事訴訟法第95條、第78條、第85
    條第1項前段，裁定如主文。
中    華    民    國    98    年    8     月    13    日
                    最高行政法院第一庭
                        審判長法官  鄭  淑  貞
                              法官  劉  介  中
                              法官  鄭  忠  仁
                              法官  黃  淑  玲
                              法官  帥  嘉  寶
以  上  正  本  證  明  與  原  本  無  異
中    華    民    國    98    年    8     月    14    日
                              書記官  莊  俊  亨


司法院資訊處製作；財團法人民間司法改革基金會備份。
